【裁判字號】    99,司家聲,58
【裁判日期】    991229
【裁判案由】    請求遺產管理人報酬
【裁判全文】
臺灣板橋地方法院民事裁定            99年度司家聲字第58號
聲  請  人  李文傑律師（即被繼承人林淑雯之遺產管理人）
上列聲請人因擔任被繼承人林淑雯之遺產管理人聲請核定報酬，
本院裁定如下：
    主      文
聲請人得請求代為管理被繼承人林淑雯遺產之報酬及墊付費用合
計為新台幣陸萬參仟捌佰肆拾元。
聲請程序費用由被繼承人林淑雯之遺產負擔。
    理      由
一、本件聲請意旨略以：聲請人前經鈞院97年度財管字第30號民
    事裁定選任為被繼承人林淑雯之遺產管理人，被繼承人林淑
    雯遺有臺北市○○區○○段三小段361 地號及臺北市○○區
    ○○段三小段1119建號，經臺北地方法院以北院木98年司執
    甲字第105569號拍賣抵押物強制執行事件，拍賣被繼承人所
    有土地及建物，第一次拍賣最低價額為7,310,000 元，聲請
    人自民國97年7 月16日任遺產管理人迄今，已代墊之費用及
    預估尚須進行之程序之所需費用合計5,250 元，為此聲請酌
    定被繼承人林淑雯之遺產管理人報酬及管理費用等語。
二、按遺產管理人得請求報酬，其數額由親屬會議按其勞力及其
    與被繼承人之關係酌定之；被繼承人無親屬會議可資酌定報
    酬數額，遺產管理職務終結前，應依民法第1183條規定，聲
    請法院酌定報酬，其請求標準不得低於孳息收入部分10分之
    3 及遺產現值百分之一，財政部訂頒之「代管無人承認繼承
    遺產作業要點」第14點第3 項定有明文。經查：
（一）聲請人主張其前經本院97年度財管字第30號民事裁定選任
      聲請人為被繼承人林淑雯之遺產管理人，並以98年度家催
      字第22號民事裁定准對其債權人及受遺贈人為公示催告，
      此經本院依職權調閱上開卷宗查閱無誤。
（二）經查，被繼承人林淑雯遺有遺有臺北市○○區○○段三小
      段361 地號及臺北市○○區○○段三小段1119建號，並經
      臺灣臺北地方法院民事執行處於99年10月11日拍定，拍定
      金額分別為3,509,000 元及2,450,000 元，合計5,959,00
      0 元，此有聲請人所提卷附之臺灣臺北地方法院民事執行
      處99年10月28日北院木98司執甲字第105563號函在卷可查
      ，是本件被繼承人林淑雯之遺產現值應以5,959,000 元計
      算之。
（三）次按，聲請人因管理被繼承人林淑雯遺產業已墊付之費用
      合計為新台幣2,800 元，此有聲請人所提出之代管被繼承
      人林淑雯遺產管理費用計算明細表、收據影本在卷足憑。
      至聲請人另主張於代管遺產期間，因預估尚須進行代管遺
      產之行為，預計費用合計2,450 元部分（含本件聲請裁定
      程序費用1,000 元），關於聲請人向本院聲請核定遺產管
      理人報酬裁判費、向臺北地方法院聲明參與分配郵費、發
      函通知臺北市稅捐稽徵處文山分處等聲明參與分配之郵費
      、向臺北地方法院陳報遺產管理報酬等郵費及向本院聲請
      遺產管理程序終結之郵費，經核亦屬可採。惟關於聲請人
      向本院聲請遺產管理程序終結之裁判費1,000 元部分，此
      係遺產管理人提出相關資料於法院，以陳明遺產管理程序
      確已終結，此程序無須繳納裁判費，故此部分費用，應予
      剔除。是聲請人已墊付及預估將支出之管理費用合計為4,
      250 元。
（四）本件被繼承人林淑雯無親屬會議可資酌定報酬數額，為此
      聲請人依民法第1183條之規定，按上開財政部訂頒「代管
      無人承認繼承遺產作業要點」之標準，依被繼承人遺產現
      值百分之一計算請求代管遺產之報酬即新台幣59,590元，
      以及墊付費用新台幣4,250 元，合計共新台幣63, 840 元
      。本院參酌前開卷附被繼承人遺產相關資料、遺產管理費
      用計算明細表、墊付費用單據等，聲請人聲請酌定遺產管
      理人報酬於63,840元之範圍內，尚無不合，應予准許。
三、依非訟事件法第21條第2 項、民事訴訟法第78條、第95條，
    裁定如主文。
四、如對本裁定抗告，須於裁定送達後10日之不變期間內，向本
    院提出抗告狀，並繳納抗告費新臺幣1,000元。
中    華    民    國    99    年    12    月    29    日
                  家事法庭      司法事務官  游淑婷

司法院資訊處製作；財團法人民間司法改革基金會備份。
